【裁判字號】    92,交訴,96
【裁判日期】    920926
【裁判案由】    過失致死
【裁判全文】
臺灣彰化地方法院刑事判決                          九十二年度交訴字第九六號
    公  訴  人  臺灣彰化地方法院檢察署檢察官
    被      告  甲○○
右列被告因過失致死案件，經檢察官提起公訴（九十二年度偵字第五二五一號），由
本院裁定依簡式審判程序審理，判決如左：
        主  文
甲○○因過失致人於死，處有期徒刑月，如易科罰金，以佰元折算壹日。緩刑貳
年。
        事  實
一、甲○○於民國九十二年四月四日下午九時許，駕駛車牌號碼ＱＥ─四六一七號自
    小客車，自彰化縣彰化巿彰化火車站前，搭載友人黃文慶、謝逸翎，欲返回黃文
    慶位於彰化縣伸港鄉之住處，於該日下午九時四十分許，沿彰化縣線西鄉○○村
    ○○路○段由東往西方向行駛，途經該路段中興橋以西五十公尺處時，本應注意
    該路段之限速為時速六十公里，不得超速行駛，且應注意車前狀況，隨時採取必
    要之安全措施，而依當時天候晴、夜間有照明設備、路面乾燥、無缺陷、無障礙
    物、視距良好等情狀，並無不能注意之情事，竟疏未注意猶貿然以時速約七十五
    公里之速度超速行駛，並於超速行駛中，適其右前方有一野狗竄出，於欲行煞車
    之際卻誤踩油門，因閃避失當致所駕車輛不慎撞及左側路邊電線桿，使乘坐於右
    前座之黃文慶因此受有顱骨骨折等傷害，經送醫急救後延至九十二年四月四日下
    午九時四十分許，因腦挫傷而不治死亡（乘坐於右後座之謝逸翎則因此受有雙腿
    骨折等傷害，過失傷害部分未據告訴）。甲○○肇事後，於有偵查犯罪職權之機
    關或個人發覺其犯罪前，向前往現場處理之員警坦承肇事而自首，且主動接受裁
    判。
二、案經彰化縣警察局和美分局報請臺灣彰化地方法院檢察署檢察官相驗後自動檢舉
    偵查起訴，由本院裁定依簡式審判程序審判。
        理  由
一、訊據被告甲○○對於右揭事實坦承不諱，經查：（一）被害人黃文慶係因本件車
    禍死亡，業經臺灣彰化地方法院檢察署檢察官督同檢驗員相驗屬實，並製有勘驗
    筆錄、驗斷書及相驗屍體證明書各一份在卷可憑，並有相驗照片十七幀在卷可稽
    。（二）復按行車速度，應依標誌之規定；且汽車行駛時，駕駛人應注意車前狀
    況，並隨時採取必要之安全措施，道路交通安全規則第九十三條第一項、第九十
    四條第三項分別定有明文，被告駕車自應注意遵守上開規定，而依當時天候晴、
    夜間有照明設備、路面乾燥、無缺陷、無障礙物、視距良好等一切情狀（有道路
    交通事故調查報告表一件及現場照片十一幀在卷可考），並無不能注意之情事，
    竟疏未注意猶貿然以時速約七十五公里之速度超速行駛，並於超速行駛中，適其
    右前方有一野狗竄出，於欲行煞車之際卻誤踩油門，因閃避失當致所駕車輛不慎
    撞及左側路邊電線桿，使乘坐於右前座之被害人黃文慶因此受有顱骨骨折、腦挫
    傷等傷害而不治死亡，被告自應負過失責任，且其過失行為與被害人之死亡間，
    具有相當因果關係。本件經送由臺灣省彰化縣區車輛行車事故鑑定委員會鑑定之
    結果，亦同此認定，有臺灣省彰化縣區車輛行車事故鑑定委員會九十二年六月十
    六日彰鑑字第九二０四三三號函附之鑑定意見書一份在卷可稽。（三）此外，復
    有被害人家屬乙○○（為被害人黃文慶之母親）、證人謝逸翔分別於警、偵訊之
    陳述、證述、交通部製發汽車駕駛執照、彰化縣警察局和美分局處理相驗案件初
    步調查報告暨報驗書各一件在卷可佐，本件事證明確，被告前開過失犯行洵堪認
    定。
二、核被告所為，係犯刑法第二百七十六條第一項之普通過失致人於罪。又被告肇事
    後，於有偵查犯罪職權之機關或個人發覺其犯罪前，自動向前往現場處理之員警
    坦承肇事而自首，且主動接受裁判一節，有彰化縣警察局和美分局處理相驗案件
    初步調查報告暨報驗書一件在卷可憑，應依自首之規定，減輕其刑。爰審酌被告
    之過失程度、因過失導致被害人因本件車禍事故死亡之無可彌補後果、惟被告肇
    事後自首、坦承犯行、且已與被害人家屬達成和解（此據被害人家屬乙○○於偵
    查訊時陳明），犯罪後之態度尚屬良好等一切情狀，量處如主文所示之刑，並諭
    知易科罰金之折算標準，以示懲儆。末查，被告前未曾受有期徒刑以上刑之宣告
    ，有臺灣彰化地方法院檢察署刑案資料查註紀錄表及臺灣高等法院被告全國前案
    紀錄表各一份在卷可憑，被告經此科刑教訓，當知警惕而無再犯之虞，本院認其
    所宣告之刑，以暫不執行為適當，爰併諭知緩刑二年，以勵自新。
據上論斷，應依刑事訴訟法第二百七十三條之一第一項、第二百九十九條第一項前段
，刑法第二百七十六條第一項、第六十二條前段、第四十一條第一項前段、第七十四
條第一款，罰金罰鍰提高標準條例第一條前段、第二條，判決如主文。
本案經檢察官簡志祥到庭執行職務
中      華      民      國    九十二    年      九      月    二十六    日
                                臺灣彰化地方法院交通法庭
                                  法      官  李  雅  俐
右正本證明與原本無異。
如不服本判決，應於判決送達後十日內，向本院提出上訴狀（應附繕本），上訴於臺
灣高等法院臺中分院。
告訴人或被害人對於判決如有不服具備理由請求檢察官上訴者，其上訴期間之計算係
以檢察官收受判決正本之日期為準。
                                  法院書記官  陳  秀  娟
中      華      民      國    九十二    年      十      月      二      日
附錄論罪科刑法條：
刑法第二百七十六條第一項：
因過失致人於死者，處二年以下有期徒刑或拘役或二千元以下罰金。


司法院資訊處製作；財團法人民間司法改革基金會備份。
